臺灣臺中地方法院刑事判決
111年度簡上字第276號
上  訴  人  臺灣臺中地方檢察署檢察官
被      告  陳家倫



上列上訴人因被告竊盜案件，不服本院豐原簡易庭111年度豐簡
字第273號中華民國111年5月30日第一審簡易判決（聲請案號：
111年度偵字第2283號），提起上訴，本院管轄之第二審合議庭
判決如下：
    主    文
原判決關於刑之部分撤銷。
陳家倫犯竊盜罪，累犯，處有期徒刑肆月，如易科罰金，以新臺
幣壹仟元折算壹日。
    犯罪事實及理由
一、審判範圍之說明：
　　上訴得明示僅就判決之刑、收或保安處分一部為之；對於簡
    易判決提起之上訴，準用前開規定，刑事訴訟法第348條第3
    項、第455條之1第3項定有明文。本案係由檢察官提起上訴
    ，依檢察官上訴書所載，已表明係因認原判決未論以累犯及
    未依累犯規定加重其刑之量刑非妥適而提起上訴（見本院簡
    上卷第11至15、182頁）。足見檢察官之上訴意旨已明示僅
    就原判決所諭知之「刑」部分提起上訴，依前揭說明，本院
    僅須就原判決所諭知之「刑」有無違法不當進行審查，審理
    範圍僅限於原判決所處之刑部分。至於原判決關於犯罪事實
    、沒收之認定及其證據取捨（本案並未諭知保安處分），因
    與本案「刑」之判斷尚屬可分，且不在檢察官明示上訴範圍
    之列，即非本院所得論究。是本院自應以原判決所認定之犯
    罪事實為前提，據以衡量針對量刑結果不服之上訴理由是否
    可採，合先敘明。
二、原判決所認定之犯罪事實（即引用檢察官聲請簡易判決處刑
    書所載之犯罪事實）：
　　陳家倫前因違反藥事法案件，經本院以101年度訴字第2850
    號判決判處有期徒刑7月確定，復與他案由同法院以102年度
    聲字第2351號裁定定應執行有期徒刑8年10月確定，於民國1
    08年11月8日縮短刑期假釋付保護管束出監，於109年11月16
    日縮刑期滿假釋未經撤銷，其未執行之刑以已執行論。詎其仍
    不知悔改，竟意圖為自己不法之所有，基於竊盜之犯意，於
    110年11月12日凌晨3時45分許，在臺中市○區○○○路000號之
    娃娃機店，以自備之強力磁鐵，將娃娃機台內之商品吸至洞
    口後，竊取無線藍牙耳機、TWS真無線立體聲金屬藍牙耳機
    、藍牙耳機（型號MH-258，業已發還予台主粘聞政）、藍牙
    耳機（型號MH-228）、貨櫃限定版鐵盒、單邊藍牙通話耳機
    、哆啦A夢圖案小鐵盒各1盒、玩具手錶1支及迷你電動剃鬚
    刀2盒，適為台主廖政益發覺，將之攔下，報警處理而當場
    查獲，並扣得上開商品及磁鐵1塊。
三、原判決之論罪：
    核被告陳家倫所為，係犯刑法第320條第1項之竊盜罪。被告
    竊取同位台主位於不同機台內之財物，係於密接之時間、相
    同地點實行，各次行為間之獨立性極為薄弱，依一般社會通
    常觀念，難以強行分開，在刑法評價上，以視為數個舉動之
    接續施行，合為包括之一行為予以評價，較為合理，應論以
    接續犯之一罪。又被告以一個竊盜行為侵害不同娃娃機台台
    主之財產法益，依刑法第55條前段之規定，為同種想像競合
    犯，應從一竊得財物價值較高之竊盜罪處斷。　　
四、是否適用累犯規定加重其刑及量刑之說明：
㈠、被告前因違反藥事法案件，經本院以101年度訴字第2850號判
    決判處有期徒刑7月確定，復與其他違反毒品危害防制條例
    等案件，由本院以102年度聲字第2351號裁定定應執行有期
    徒刑8年10月確定，於108年11月8日縮短刑期假釋付保護管
    束出監，於109年11月16日保護管束期滿未經撤銷假釋，其
    未執行之刑視為已執行，此有臺灣高等法院被告前案紀錄表、
    臺灣高等法院在監在押全國紀錄表、臺灣高等法院疑似累犯
    簡列表、本院102年度聲字第2351號裁定、101年度訴字第28
    50號判決、101年度易字第2955號判決、臺灣高等法院臺中
    分院101年度上訴字第1449號判決（見本院簡上卷第23至61
    頁）在卷可參。被告於上開有期徒刑執行完畢後之5年內，
    故意犯本案有期徒刑以上之罪，構成累犯。復參酌被告於上
    開前案所受徒刑執行完畢後，仍未能記取教訓，不到1年，
    再為本案犯行，足見其對刑罰反應力薄弱，有特別之惡性，
    又其所犯竊盜罪，依其犯罪情節，並無應量處最低法定刑，
    否則有違罪刑相當原則，暨有因無法適用刑法第59條酌量減
    輕其刑之規定，致其人身自由遭受過苛侵害之情形，自無司
    法院釋字第775 號解釋之適用。爰依刑法第47條第1 項規定
    及司法院釋字第775號解釋文，依法加重其刑。
㈡、爰以行為人責任為基礎，審酌被告雖犯後坦承犯行，且竊取
    財物價值非鉅，對被害人所生損害亦屬有限，然其前已有多
    次竊盜前科紀錄（不構成累犯），素行非佳，竟仍不知悔悟
    ，再次竊盜他人財物，欠缺對他人財產權基本尊重態度，兼
    衡其教育程度、家庭經濟及生活狀況等一切情狀，量處如主
    文所示之刑，並諭知易科罰金之折算標準。
五、本院撤銷改判之說明：
    原判決以被告前揭犯罪事證明確，予以論罪科刑，固非無見
    。惟查：
　㈠被告所犯竊盜罪，構成累犯，且被告有前述構成累犯之事實
    ，並有刑罰反應力薄弱及特別惡性之情，應依刑法第47條第
    1項規定加重其刑，有如前述。被告因涉犯本案竊盜罪嫌，
    經檢察官聲請簡易判決處刑，並於證據並所犯法條欄二載明
    被告有犯罪事實欄所載之論罪科刑及執行情形等語，且提出
    刑案資料查註紀錄表為憑，原審依法逕為簡易判決，漏未審
    酌檢察官已於聲請簡易判決處刑書中載明被告構成累犯之事
    證，本案因原審依簡易程序逕以簡易判決處刑者，且檢察官
    已敘明被告構成累犯之事實，難謂無原判決所指檢察官就被
    告構成累犯之事實及應加重其刑事項，未具體指出證明方法
    之情形。故原判決就被告所犯未論以累犯，而未斟酌是否適
    用上開規定加重其刑，容有違誤。
　㈡原判決理由雖敘明已將上開構成累犯之前科素行（即被告違
    反藥事法等前案犯罪紀錄），列為刑法第57條第5款所定「
    犯罪行為人之品行」之量刑審酌事項。惟查：原判決就被告
    所犯竊盜罪部分，既已就該罪之法定刑（即5年以下有期徒
    刑、拘役或科或併科50萬元以下罰金）中，擇定判處被告「
    有期徒刑」，而被告犯後雖坦認犯行，然被告除上開構成累
    犯之前科素行外，亦有多次竊盜紀錄，經法院論罪科刑，此
    有臺灣高等法院被告前案紀錄表在卷可查，素行不佳，本案
    亦未與被害人達成和解，原審於將上開構成累犯之前科列入
    刑法第57條之量刑因子審酌後，竟僅量處法定刑有期徒刑部
    分之最低度刑（有期徒刑2月），顯然於量刑時未充分評價
    上開構成累犯之前科素行，原判決就此量刑因子有評價不足
    之情，所為量刑自非妥適。
　㈢綜上所述，原審漏未審酌檢察官已敘明累犯應加重之理由（
    檢察官已於聲請簡易判決處刑書中指明被告構成累犯之事實
    ），就被告所犯竊盜罪未論以累犯，而未斟酌是否適用刑法
    第47條第1項規定加重其刑，雖原判決理由已敘明將上開構
    成累犯之前科素行列為刑法第57條之量刑審酌事項，然原判
    決就被告犯行所處之刑，有就此量刑因子評價不足致量刑違
    誤之情。是檢察官以此為由提起上訴，請求撤銷原判決關於
    刑之部分，即屬有理由，自應由本院將原判決關於刑之部分
    予以撤銷改判。　　
據上論結，應依刑事訴訟法第455條之1第3項、第348條第1項、
第3項、第369條第1項前段，刑法第47條第1項、第41條第1項前
段，刑法施行法第1條之1第1項，判決如主文。
本案經檢察官吳錦龍聲請簡易判決處刑及提起上訴，檢察官黃元
亨到庭執行職務。　　　
中　　華　　民　　國　　111 　年　　9 　　月　　28　　日
            刑事第八庭    審判長法  官  高思大
                                法  官  江文玉
                                法  官  王靖茹
上正本證明與原本無異。
本件不得上訴。
                                書記官  吳佳蔚
中　　華　　民　　國　　111 　年　　9 　　月　　28　　日